【裁判字號】    98,毒抗,371
【裁判日期】    980918
【裁判案由】    毒品危害防制條例
【裁判全文】
臺灣高等法院刑事裁定                 98年度毒抗字第371號
抗  告  人  甲○○
                    （現於臺灣臺北看守所附設勒戒所執行中
上列抗告人因違反毒品危害防制條例案件，不服臺灣臺北地方法
院98年度毒聲字第388號，中華民國98年8月26日第一審裁定（聲
請案號：臺灣臺北地方法院檢察署98年度毒偵字第966號）， 提
起抗告，本院裁定如下：
    主  文
抗告駁回。
    理  由
一、按施用毒品者，於裁定送觀察、勒戒後，有繼續施用毒品之
    傾向者，由法院裁定令入戒治處所施以強制戒治，其期間為
    六個月以上，至無繼續強制戒治之必要為止。但最長不得逾
    一年，毒品危害防制條例第20條第2 項定有明文。
二、原裁定意旨略以：訊據被告甲○○就上開犯罪事實坦承不諱
    ，而其尿液送請臺灣尖端先進生技醫藥股份有限公司先以酵
    素免疫分析法初步檢驗，再以氣相層析質譜儀法確認檢驗結
    果，呈第二級毒品甲基安非他命陽性反應，有該公司98年3
    月27日濫用藥物檢驗報告在卷為證，且被告所有經交通部民
    用航空局航空醫務中心鑑定為甲基安非他命1袋扣案可佐，
    有該中心毒品鑑定書附卷可證。是其於上開時地施用毒品犯
    行，堪予認定。被告經本院98年度毒聲字第194 號裁定令入
    勒戒處所施以觀察勒戒後，經評定有繼續施用毒品傾向等情
    ，有上開裁定及臺灣臺北看守所附設勒戒處所98年7月6日有
    繼續施用毒品傾向證明書附卷為證，是其聲請，應予准許。
    爰依毒品危害防制條例第20條第2 項規定，裁定令入戒治所
    施以強制戒治等語。
三、抗告意旨略以：抗告人經檢察官之聲請，於98年6月3日入臺
    北看守所附設勒戒處所執行觀察勒戒（指揮書期滿日期為98
    年8月2日）。抗告人遲至98年8 月31日方收受令入戒治處所
    強制戒治之裁定，該裁定係於98年8 月26日做成，縱被告經
    評定有繼續施用毒品傾向而應令入勒戒所，亦應依毒品危害
    防制條例第20條第1項之規定，於觀察勒戒滿2個月前為之，
    被告收受裁定與法律規定不符，為此提起抗告等語。
四、經查，按受觀察、勒戒人經觀察、勒戒結果，有繼續施用毒
    品傾向者，於勒戒處所依法院裁定移送戒治處所施以強制戒
    治前，應繼續收容。其收容期間，計入戒治期間，觀察勒戒
    處分執行條例第8條第2項後段定有明文。準此，受觀察、勒
    戒人經觀察、勒戒結果，有繼續施用毒品傾向者，尚不得釋
    放，而應繼續收容，俟法院裁定送達後，逕移送戒治處所施
    以強制戒治，僅其收容期間應計入戒治期間，要不生法院裁
    定送達逾觀察、勒戒之二個月期間即應釋放之問題。本件檢
    察官依臺灣臺北看守所附設勒戒處所98年7月6日出具之有無
    繼續施用毒品傾向證明書，於同年8月5日聲請原審法院裁定
    被告應令入戒治處所施以強制戒治，經原審法院於同年8 月
    26日裁定准許，並於同年8 月31日送達被告收受，有臺灣臺
    北看守所附設勒戒處所出具之有無繼續施用毒品傾向證明書
    、原審檢察官聲請書、原審裁定書及送達證書在卷可稽（見
    毒偵字第966號卷第92至94頁、毒聲字第388號卷第4至5頁）
    。依上揭法律規定可知，法院裁定令被告強制戒治，並無如
    刑事訴訟法明文延長羈押須於羈押期間屆滿前裁定並送達於
    被告，否則應即將被告釋放之規定，法院縱未於觀察勒戒期
    間屆滿前裁定令被告入戒治處所施以強制戒治，勒戒處所亦
    應於裁定移送戒治處所施以強制戒治前繼續收容，收容期間
    則計入戒治期間，此對於受戒治人之權益並無影響。是以，
    本件被告既經認定有繼續施用毒品傾向，勒戒處所於法院裁
    定抗告人移送戒治處所施以強制戒治前，自應依法繼續收容
    ，其收容期間並計入戒治期間，於法並無違誤，且未影響被
    告權益之處。被告以原審所為之裁定與法律規定不服，影響
    權益為由，提起抗告，為無理由，應予駁回。
五、據上論斷，應依刑事訴訟法第412 條，裁定如主文。
中    華    民    國    98    年    9     月    18    日
                  刑事第九庭審判長法  官  陳貽男
                                  法  官  詹駿鴻
                                  法  官  何信慶
以上正本證明與原本無異。
不得再抗告。
                                  書記官  王泰元
中    華    民    國    98    年    9     月    21    日


司法院資訊處製作；財團法人民間司法改革基金會備份。
